臺灣桃園地方法院小額民事判決　 110年度桃原保險小字第20號
原　　　告　國泰世紀產物保險股份有限公司

法定代理人　陳萬祥
訴訟代理人　張語蓁
被　　　告　張宜甯
訴訟代理人　高芸婕
上列當事人間請求損害賠償事件，本院於民國110 年10月5 日言
詞辯論終結，判決如下：
    主    文
原告之訴駁回。
訴訟費用新臺幣1,000 元由原告負擔。
    事實及理由
壹、程序方面：
一、按當事人喪失訴訟能力或法定代理人死亡或其代理權消滅者
    ，訴訟程序在有法定代理人或取得訴訟能力之本人承受其訴
    訟以前當然停止；第168 條至第172 條及前條所定之承受訴
    訟人，於得為承受時，應即為承受之聲明；他造當事人，亦
    得聲明承受訴訟，民事訴訟法第170 條、第175 條定有明文
    。被告於起訴時尚未成年（民國00年0 月00日出生，見個資
    卷），嗣於訴訟中成年而取得訴訟能力，並由原告具狀聲明
    承受訴訟（見本院卷第35、40頁），經核並無不合，應予准
    許。
二、原告經合法通知，未於言詞辯論期日到場，核無民事訴訟法
    第386 條所列各款情形，爰依被告之聲請，由其一造辯論而
    為判決。
貳、實體方面：
一、原告主張：被告於108 年11月14日13時10分許，騎乘車牌號
    碼000-000 號普通重型機車（下稱肇事車輛）於桃園市○○
    區○○○路00號前（下稱肇事地點），因騎乘不慎，擦撞由
    原告承保、訴外人林東良所駕駛、訴外人王藝樺所有之車牌
    號碼0000-00 號自用小客車（下稱系爭車輛），致系爭車輛
    受損（下稱系爭事故）。原告已依約賠付修復費用新臺幣（
    下同）41,294元（含工資及烤漆費用13,101元、零件費用28
    ,193元）。爰依侵權行為及保險代位之法律關係，提起本件
    訴訟等語。並聲明：被告應給付原告41,294元，及自起訴狀
    繕本送達翌日起至清償日止，按年息5 ％計算之利息。
二、被告則以：系爭事故發生地點文化二路為兩線道，被告騎乘
    肇事車輛直行於外側車道，林東良駕駛系爭車輛原直行於被
    告左側，嗣於系爭事故發生之時，系爭車輛右轉，車頭與肇
    事車輛左側發生碰撞致被告人車倒地，被告騎乘肇事車輛為
    直行車，林東良駕駛系爭車輛為轉彎車，被告並無過失等語
    ，資為抗辯。並聲明：原告之訴駁回。
三、得心證之理由：
  ㈠按民法第191條之2前段規定，汽車、機車或其他非依軌道行
    駛之動力車輛，在使用中加損害於他人者，駕駛人應賠償因
    此所生之損害。此係專為非依軌道行駛之動力車輛在使用中
    駕駛人之責任而為舉證責任倒置之規定，故凡動力車輛在使
    用中加損害於他人者，即應負賠償責任，由法律推定駕駛人
    侵害他人之行為係出於過失。查本件車禍事故之發生係因被
    告騎乘肇事車輛行經肇事地點時，與林東良騎乘之系爭車輛
    發生碰撞所肇致，已如前述，則系爭車輛所受損害，顯然係
    被告使用肇事車輛時侵害其權利而發生，則被告之行為與林
    東良所受損害間，存有相當因果關係，依法即應推定被告前
    揭侵害林東良之行為係有過失，若被告欲主張於防止損害之
    發生，已盡相當之注意而免責，自應就前開有利於己之事實
    負舉證之責。
  ㈡按轉彎車應讓直行車先行，道路交通安全規則第102 條第1
    項第7 款定有明文。經查，原告主張被告於上開時、地騎乘
    肇事車輛於桃園市○○區○○○路00號前，與系爭車輛擦撞
    ，致系爭車輛受損，而原告已依約賠付修復費用，固據其提
    出任意車險陪案簽結內容表、其他說明事項及審核意見、道
    路交通事故當事人登記聯單、車損照片、統一發票及理賠申
    請書截圖、維修清單、系爭車輛之行車執照維修照片等件為
    證（見本院卷第54至13頁）。惟被告抗辯略以：被告與林東
    良原均係直行於桃園市龜山區文化二路上，林東良駕駛系爭
    車輛在被告左側，後林東良駕駛系爭車輛右轉，兩車因而發
    生碰撞等語（見本院卷第46頁反面）；經核被告上開所辯與
    原告所提出之任意險賠案簽結內容表出險經過為右轉時遭右
    側機車擦撞，及統一發票及理賠申請書截圖上損失狀況為右
    轉時遭右側機車擦（撞）相符（見本院卷第4 、9 頁），可
    知系爭事故發生前被告位於林東良右側，則被告之注意義務
    應為注意其車輛前方之狀況，並可信賴左方同向行駛車輛亦
    將遵守交通安全規則；反之林東良既行駛在肇事車輛左方，
    其欲往右側轉彎時，即應注意右側同方向是否有其他車輛，
    並禮讓直行車先行，但林東良顯然未依規定禮讓位於右側由
    被告所騎乘之肇事車輛直行，而逕行右彎，致被告騎乘肇事
    車輛不及反應而與系爭車輛碰撞，被告縱已注意車前狀況，
    亦無法預見林東良前開違規行為而與系爭車輛碰撞，更遑論
    得能採取何有效之預防措施，則被告抗辯表示就本件車禍事
    故並非出於其之過失，且就防止損害之發生，已盡相當之注
    意等節，堪信屬實。
  ㈢綜上，本件原告所主張之前開損害雖係被告使用肇事車輛時
    所導致，惟被告已證明就防止損害之發生，已盡相當之注意
    ，詳如前述，原告復未能再舉出反證推翻被告前開舉證，則
    則系爭車輛所有權人即王藝樺對被告即無侵權行為損害賠償
    請求權存在，原告自無得代位行使之請求權。是原告起訴為
    本件請求，即無所據。
四、從而，原告依侵權行為及保險代位之法律關係，請求被告給
    付41,294元及自起訴狀繕本送達翌日起至清償日止，按年息
    5 ％計算之利息，為無理由，應予駁回。
五、本件事證已臻明確，兩造其餘主張、陳述及所提之證據暨攻
    擊防禦方法，經本院斟酌後，核與判決結果不生影響，爰不
    逐一論述，併此敘明。
六、訴訟費用負擔之依據：民事訴訟法第78條。並依同法第436
    條之19第1 項規定，確定訴訟費用1,000 元由原告負擔。
中    華    民    國   110    年    10    月    22    日
                  桃園簡易庭  法  官  曾耀緯
以上為正本係照原本作成。
如不服本判決，應於送達後20日內，向本院提出上訴狀並表明上
訴理由，如於本判決宣示後送達前提起上訴者，應於判決送達後
20日內補提上訴理由書（須附繕本）。
如委任律師提起上訴者，應一併繳納上訴審裁判費。
中    華    民    國   110    年    10    月    22    日
                              書記官  張俊睿
附錄：
一、民事訴訟法第436 條之24第2項：
    對於小額程序之第一審裁判上訴或抗告，非以其違背法令為
    理由，不得為之。
二、民事訴訟法第436條之25：
    上訴狀內應記載上訴理由，表明下列各款事項：
    （一）原判決所違背之法令及其具體內容。
    （二）依訴訟資料可認為原判決有違背法令之具體事實。
三、民事訴訟法第471 條第1 項：（依同法第436 條之32第2 項
    規定於小額事件之上訴程序準用之）
    上訴狀內未表明上訴理由者，上訴人應於提起上訴後二十日
    內，提出理由書於原第二審法院；未提出者，毋庸命其補正
    ，由原第二審法院以裁定駁回之。